最高法院民事裁定　　　　　　　一○○年度台抗字第九一八號
再 抗告 人　王雪嬌
代　理　人　胡世斌律師
上列再抗告人因林劉明珠與王禮瑞間請求拆屋還地等強制執行事
件，聲請停止執行，對於中華民國一○○年八月三十一日台灣高
等法院裁定（一○○年度抗字第一○三一號），提起再抗告，本
院裁定如下：
    主  文
再抗告駁回。
再抗告程序費用由再抗告人負擔。
    理  由
按強制執行法第十八條第一項規定強制執行程序開始後，除法律
另有規定外，不停止執行。明示以不停止執行為原則。同條第二
項所以例外規定得停止執行，係因回復原狀等訴訟如果勝訴確定
，據以強制執行之執行名義將失其效力，為避免債務人發生難以
回復之損害，故於受訴法院認有必要時，得裁定停止執行。如果
受訴法院認無必要，僅因債務人聲明願供擔保，亦須裁定停止執
行，無異許可債務人僅憑一己之意思，即可達到停止執行之目的
，不僅與該條所定原則上不停止執行之立法意旨有違，且無法防
止債務人濫行訴訟以拖延執行。故應認為縱債務人聲明願供擔保
，仍須受訴法院認有必要者，始得裁定停止執行。本件再抗告人
就台灣板橋地方法院（下稱板橋地院）九十七年度執字第一○二
四○七號債權人林劉明珠與債務人王禮瑞間請求拆屋還地等強制
執行事件（下稱系爭強制執行事件），聲請停止執行，經板橋地
院裁定駁回後，再抗告人不服，提起抗告。原法院以：再抗告人
於板橋地院一○○年度訴字第一二一七號異議之訴事件所主張之
原因事實，既與前已判決再抗告人敗訴確定之板橋地院九十八年
度訴字第七九號債務人異議之訴等事件相同，則板橋地院以系爭
強制執行事件無停止執行之必要，裁定駁回再抗告人之停止執行
聲請，即無不合等詞，駁回再抗告人之抗告。揆之首開說明，並
無適用法規顯有錯誤之情事。次按強制執行法第十八條第二項規
定，須有回復原狀之聲請，或提起再審或異議之訴，或對於和解
為繼續審判之請求，或提起宣告調解無效之訴、撤銷調解之訴，
或對於許可強制執行之裁定提起抗告時，法院始得因必要情形或
依聲請定相當並確實之擔保，為停止執行之裁定。是再抗告人向
板橋地院提起之訴訟（一○○年度訴字第一二一七號），即令非
屬異議之訴，而係確認之訴，亦與上開規定不合。至再抗告人能
否提起確認之訴，板橋地院以一○○年度訴字第一二一七號判決
駁回再抗告人之訴，有無違誤，則與系爭強制執行事件應否停止
無涉。再抗告人執以指摘原裁定不當，聲明廢棄，難認為有理由
。
據上論結，本件再抗告為無理由。依強制執行法第三十條之一，
民事訴訟法第四百九十五條之一第二項、第四百八十一條、第四
百四十九條第一項、第九十五條、第七十八條，裁定如主文。
中    華    民    國  一○○  年   十一   月   十七   日
                      最高法院民事第六庭
                          審判長法官  陳  淑  敏  
                                法官  吳  麗  女  
                                法官  簡  清  忠  
                                法官  王  仁  貴  
                                法官  林  大  洋  
本件正本證明與原本無異
                                      書  記  官  
中    華    民    國  一○○  年   十一   月  二十九  日
                                                       s